臺灣士林地方法院民事裁定
110年度小聲抗字第1號
抗  告  人  蕭景方  

相  對  人  鍾東樺  

上列當事人間請求侵權行為損害賠償事件，抗告人聲請交付法庭
錄音光碟，對於民國110 年4月16日本院士林簡易庭110年度士小
聲字第2 號裁定，提起抗告，本院裁定如下：
    主  文
抗告駁回。
抗告費用新臺幣壹仟元由抗告人負擔。
    理  由
一、本件抗告人於原審聲請意旨略以：抗告人為本院士林簡易庭
    109 年度士小字第1117號侵權行為損害賠償事件（下稱本案
    訴訟）之當事人，相對人及其訴訟代理人於本案訴訟開庭期
    間，曾陳述「抗告人確實有因為背信被告及對刑事背信罪構
    成要件詳予當庭陳述等事實（下稱系爭陳述）」，而原審筆
    錄卻未如實記載，因系爭陳述係對於抗告人訴訟案件事實有
    具體密切關聯，為核對開庭筆錄記載與錄音內容是否相符，
    及作為本案訴訟上訴之具體主張事證，認有聲請交付法庭錄
    音光碟之必要。
二、經查，原裁定以抗告人聲請交付本案訴訟之錄音光碟，僅空
    泛指稱相對人及其訴訟代理人有系爭陳述等內容，並未具體
    指明內容為何，亦未具體指明筆錄就相對人及其訴訟代理人
    之陳述與其案件有何具體密切關聯為由，而駁回抗告人之聲
    請，抗告人不服提起抗告，其抗告意旨略以：抗告人聲請本
    件法庭錄音係為核對開庭筆錄記載與錄音內容是否相符，及
    作為本案訴訟上訴之具體主張事證，自有主張或維護法律上
    之利益，原裁定逕以抗告人並未具體指明系爭陳述之內容，
    亦未具體指明系爭陳述與本案訴訟有何具體密切關聯為由駁
    回抗告人之聲請，於法未合，爰請求廢棄原裁定。
三、按對於小額程序之第一審裁判之抗告，非以其違背法令為理
    由，不得為之。民事訴訟法第436條之24第2項定有明文。次
    按法庭開庭時，除法律另有規定外，應予錄音。當事人及依
    法得聲請閱覽卷宗之人，因主張或維護其法律上利益，得於
    開庭翌日起至裁判確定後六個月內，繳納費用聲請法院許可
    交付法庭錄音或錄影內容。法院組織法第90條第2 項前段、
    第90條之1 第1 項前段定有明文。此乃為維護法庭之公開透
    明及司法課責性所為之立法。而法院書記官應於言詞辯論筆
    錄內記載之事項，係為公證言詞辯論之事項而作，除依民事
    訴訟法第213 條所定應記載之事項外，僅須記載辯論進行之
    要領，即記載言詞辯論經過之大概情形，無需將開庭之過程
    、在場者陳述之內容、其喜怒哀樂等一一詳細記載。是法庭
    筆錄與法庭錄音、錄影，各有其制度目的，法院書記官就言
    詞辯論期日之全部，自無逐字記載其內容之必要。查抗告人
    聲請法庭錄音自陳係為核對相對人於訴訟上之陳述，揆諸前
    揭規定及說明，應以原審筆錄為之，且法庭錄音之目的僅在
    輔助筆錄之製作，以提升筆錄製作之效率及正確性，並非取
    代筆錄，又系爭陳述並非民事訴訟法第213 條第1 項所定情
    形，非必要記載事項，本件聲請交付法庭錄音光碟，已逾越
    法庭錄音之目的。是原裁定以抗告人聲請交付法庭錄音光碟
    ，並未具體敘明對其訴訟權益有影響之虞，欲用以保障其法
    律上利益等情形，認抗告人無聲請交付法庭錄音或錄影內容
    之必要，從而駁回抗告人之聲請，難認有適用法規顯有錯誤
    可言。抗告意旨指摘原裁定不當，聲明廢棄，非有理由，應
    予駁回。
四、爰裁定如主文。
中　　華　　民　　國　　110 　年　　11　　月　　4 　　日
                民事第二庭審判長法  官  陳  章  榮
                                法  官  方  鴻  愷
                                法  官  辜  漢  忠
以上正本係照原本作成。
本件裁定不得再抗告。
中　　華　　民　　國　　110 　年　　11　　月　　4 　　日
                                書記官  潘  盈  筠